臺灣高等法院刑事判決　　　　　　　　　　　　　九十三年度上訴字第一一四九號
　　上　訴　人
　　即　被　告　Ａ○○
　　選任辯護人　舒建中律師
右上訴人因竊盜等案件，不服臺灣板橋地方法院九十二年度訴字第八七六號，中華民
國九十三年一月十五日第一審判決（起訴案號：臺灣板橋地方法院檢察署九十二年度
偵字第五一六五號），提起上訴，本院判決如左：
    主  文
原判決撤銷。
Ａ○○常業竊盜，累犯，處有期徒刑參年陸月，並應於刑之執行前令入勞動場所，強
制工作參年，如附表編號所示之物及偽造署押、印文均沒收；又未
經許可，持有子彈，累犯，處有期徒刑陸月，併科罰金新臺幣萬元，罰金如易服勞
役，以銀元佰元即新臺幣玖佰元折算壹日，如附表編號所示之制式霰彈四顆均沒
收；又收受贓物，累犯，處有期徒刑肆月。應執行有期徒刑肆年，併科罰金新臺幣
萬元，罰金如易服勞役，以銀元佰元即新臺幣玖佰元折算壹日，並應於刑之執行前
令入勞動場所強制工作參年，如附表所示之物及偽造署押、印文均沒收。
    事  實
一、Ａ○○前於民國（下同）八十四年間，因殺人未遂案件，經原法院判處有期徒刑
    三年，緩刑五年確定，惟緩刑期間內，復於八十五年間，因另涉竊盜案件，經本
    院判處有期徒刑四月確定，上開緩刑因而遭撤銷，嗣二案徒刑併執行之，於九十
    年一月十七日執行完畢，猶不知悔改，復於：
  (一)、九十一年三、四月間，從跳蚤市場雜誌廣告上，明知真實姓名年籍不詳之成年
      與該名男子基於變造特種文書之犯意聯絡與行為分擔，在臺北縣中和市ＳＯＧ
      Ｏ百貨公司附近，由Ａ○○將每枚國民國
      萬元及自身相片提供予該名男子，由該名男子持赴不詳地點，將Ａ○○相片換
      貼於謝勇及林昭遠之國民
      成之國民
      於行使變造特種文書、行使偽造私文書及詐欺取財之概括犯意，先於九十一年
      三月間，在臺北縣三重市某刻印店，利用不知情之刻印店人員，偽造謝勇及林
      昭遠之印章各一枚，再於九十一年三月十四日持上開變造之林昭遠國民
      及偽刻之林昭遠印章，前往第一商業銀行華江分行，向該行承辦人員佯稱其為
      林昭遠本人暨出示上開變造之林昭遠國民
      書及印鑑卡內偽簽「林昭遠」署名，並使用上開偽刻之林昭遠印章加蓋於該等
      申請書及印鑑卡上，再持交該銀行承辦人員辦理活期儲蓄存款帳戶開戶手續，
      足以生損害於林昭遠本人及上開銀行對於客戶資料審查之正確性，同時使該銀
      行承辦人員陷於錯誤，誤認Ａ○○係林昭遠本人，而將客觀上具有財產價值之
      第一商業銀行華江分行存款帳戶（帳號：00000000000號）存褶一
      本暨提款卡一枚、交付予Ａ○○；Ａ○○復於九十一年五月六日，連續持上開
      變造之林昭遠
      行、彰化商業銀行蘆洲分行及臺灣土地銀行蘆洲分行，向該等銀行承辦人員佯
      稱其為林昭遠本人暨出示上開變造之林昭遠國民
      款業務往來申請書及印鑑卡內偽簽「林昭遠」署名，並使用上開偽刻之林昭遠
      印章加蓋於該等申請書及印鑑卡上，再持交該等銀行承辦人員辦理活期儲蓄存
      款帳戶開戶手續，而行使造偽造私文書，足以生損害於林昭遠本人及上開銀行
      對於客戶資料審查之正確性，同時使該等銀行承辦人員陷於錯誤，誤認Ａ○○
      係林昭遠本人，而將客觀上具有財產價值之臺北國際商業銀行蘆洲分行存款帳
      戶（帳號：三三Ｚ0000000000）存褶一本暨提款卡一枚、彰化商業
      銀行蘆洲分行存款存款帳戶（帳號：00000000000000）存褶一
      本暨提款卡一枚、臺灣土地銀行蘆洲分行存款帳戶（帳號：Ｚ0000000
      0000）存摺一本暨金融卡一枚，交付予Ａ○○。Ａ○○陸續取得上開存摺
      及金融卡後，乃預備充作日後恐嚇取財等不法目的之工具。
  (二)、Ａ○○於九十一年三、四月間某日凌晨二、三時許，在臺北縣中和市某海產店
      內，明知真實姓名年籍不詳綽號「阿寶」之友人所持有之制式霰彈四顆（子彈
      口徑：一二ＧＡＵＧＥ、子彈長度：約五八ＭＭ、彈底標記：其中一顆為「
      EX0RES S-12─L」、其中三顆為「RWSIGECO─12─RO TTWEIL─12」），均具
      有殺傷力之子彈，竟向「阿寶」索取該等子彈，並將之藏放於其位於臺北縣永
      和市○○路一一三巷十八弄十五號之住處內，而無故持有該等子彈。嗣於九十
      一年六月十四日凌晨二時許，經警據報赴其上開住處內搜索，當場扣得上開制
      式霰彈四顆、謝勇國民
      及金融卡二枚（另臺北國際商業銀行蘆洲分行帳戶〈帳號：三三Ｚ00000
      00000〉之金融卡一枚並未扣案），始偵悉上情。
  (三)、Ａ○○於九十一年間因賭博積欠債務，為籌措錢財還債，復意圖為自己不法所
      有，並基於常業竊盜犯意及恐嚇取財概括犯意，連續於：
    、九十一年三月十九日晚間二十時許，在臺北市信義區○○○路○段二五０巷
        三弄十九號一樓前，持客觀上對於人之身體具有高度危險性之Ｔ字扳手、鯉
        魚鉗及螺絲起子各一支（下稱行竊工具），竊取丑○○所持用之車牌號碼八
        Ｃ─一五五九號自用小客車（含置於車內之記事本一本、鞋子二雙、米色外
        套一件，該車車主為胡愛屏），得手後，於翌日上午十一時許，以電話告知
        丑○○其車已失竊，並恫稱若要索回失車，須支付新臺幣三萬元贖款等語，
        同時指定須將贖款匯入上開林昭遠之第一商業銀行華江分行存款帳戶內，致
        丑○○心生畏懼，乃將現金三萬元匯入該存款帳戶內，惟Ａ○○並未返還該
        車。
    、九十一年五月十九日凌晨，在臺北縣新店市○○路一０四號前，持上開行竊
        工具，竊取宇○○所有之車牌號碼ＨＢ─六三三九號自用小客車，得手後，
        旋於翌日以電話向宇○○恫稱：「想要贖車的話，需要新臺幣三萬元！」等
        語，並指定須將贖款匯入上開林昭遠之臺北國際商業銀行蘆洲分行存款帳戶
        內，致宇○○心生畏懼，乃於同日以匯款方式，將現金三萬元匯入該存款帳
        戶內，惟Ａ○○並未返還該車。
    、九十一年五月十九日晚間九時至翌日中午十二時間之某時，在臺北市○○區
        ○○路五一號地下室停車場內，持上開行竊工具，竊取Ｃ○○所有之車牌號
        碼ＢＳ─０一二八號自用小客車，得手後，旋於同年月二十日中午十二時四
        十分許，以電話向Ｃ○○恫稱：「車子在我手上，須以新臺幣五萬元贖車，
        我知道你住哪裏！」等語，並指定須將贖款匯入上開林昭遠之臺北國際商業
        銀行蘆洲分行存款帳戶內，致Ｃ○○心生畏懼，乃於同日下午二時二十分許
        ，以匯款方式，將現金五萬匯入該存款帳戶內，Ａ○○遂告知Ｃ○○該車停
        置地點（臺北縣新店市○○路七００巷「２５４號公車」站牌附近），Ｃ○○始尋獲該車。
    、九十一年五月二十八日凌晨，在臺北縣三重市○○○路一五二號前，持上開
        行竊工具，竊取葉麗淑之夫天○○所有之車牌號碼ＭＨ─八三一二號自用小
        貨車，得手後，旋於同日以電話向葉麗淑恫稱：「必須支付贖金三萬元才要
        還車！」等語，並指定須將贖款匯入上開林昭遠之臺北國際商業銀行蘆洲分
        行存款帳戶內，致葉麗淑心生畏懼，經要求降低贖金為二萬五千後，乃於同
        日以匯款方式，將現金二萬五元匯入該存款帳戶內，Ａ○○遂電知葉麗淑該
        車停置地點（同縣蘆洲地區○○○路橋下方），葉麗淑始尋獲該車。
    、九十一年六月二十一日凌晨，在臺北縣三重市○○路一四五巷十二號前，持
        上開行竊工具，竊取丁○○所有之車牌號碼ＧＱ─六九八八號自用小客車，
        得手後，旋於同日以電話向丁○○恫稱：「必須交付贖金四萬元，要不然就
        見不到車子！」等語，並指定須將贖款匯入上開林昭遠之臺北國際商業銀行
        蘆洲分行存款帳戶內，致丁○○心生畏懼，乃於同日以匯款方式，將現金四
        萬元匯入該存款帳戶內，惟Ａ○○並未返還該車。
    、九十一年九月四日下午二時許，在臺北市○○區○○路二九之一號（起訴書
        誤載為同路二九號）一樓前，持上開行竊工具，竊取丙○○所有之車牌號碼
        八Ｆ─一五二０號自用小客車，得手後，旋於同年月十一日中午十二時許，
        以電話向丙○○恫稱：「須支付新臺幣四萬元贖車，否則就見不到車子！」
        等語，並指定須將贖款匯入上開林昭遠之臺北國際商業銀行蘆洲分行存款帳
        戶內，致丙○○心生畏懼，乃於同日委請其夫郭陽篡以提款卡轉帳方式，將
        現金四萬元匯入該存款帳戶內，惟Ａ○○並未返還該車。
    、九十一年九月十八日上午九時許，在臺北市○○街一八一巷口，持上開行竊
        工具，竊取黃○○所有之車牌號碼ＤＮ─八二八三號自用小客車（含置於車
        內之高爾夫球用具一套、殘障停車證一枚），得手後，旋於同日上午十一時
        許，以電話向黃○○恫稱：「須支付新臺幣四萬元贖車，否則就見不到車子
        ！」等語，並指定須將贖款匯入上開林昭遠之臺北國際商業銀行蘆洲分行存
        款帳戶內，致黃○○心生畏懼，乃於同日下午一時五十三分許，以提款卡轉
        帳方式，將現金四萬元匯入該存款帳戶內，惟Ａ○○並未返還該車。
    、九十一年九月二十五日上午九時許，在臺北市○○路○段文和橋頭附近路旁
        ，持上開行竊工具，竊取酉○○所有之車牌號碼二Ｃ─六六一一號自用小客
        車（含置於車內之皮包一個、汽車駕駛執照一枚、行車執照一枚），得手後
        ，於同日十時許，以電話向酉○○恫稱：「必須支付新臺幣五萬元贖車，否
        則就見不到車子！」等語，並指定須將贖款匯入上開林昭遠之臺北國際商業
        銀行蘆洲分行存款帳戶內，致酉○○心生畏懼，經要求降低贖金為四萬後，
        乃於同日下午以提款卡轉帳方式，將現金四萬元匯入該存款帳戶內，惟Ａ○○並未返還該車。
    、九十一年九月二十六日上午十時許，在臺北市○○區○○街與石牌路口路旁
        ，持上開行竊工具，竊取玄○○所有之車牌號碼ＤＶ─八三三二號自用小客
        車，得手後，旋於同日下午一時十分許，以電話向玄○○恫稱：「須支付新
        臺幣三萬元贖車，否則就見不到車子！」等語，並指定須將贖款匯入上開林
        昭遠之臺北國際商業銀行蘆洲分行存款帳戶內，致玄○○心生畏懼，乃於同
        日下午以提款卡轉帳方式，將現金三萬元匯入該存款帳戶內，惟Ａ○○並未
        返還該車。
    、九十一年九月二十七日上午九時許，在臺北市○○區○○街一七一巷四弄路
        旁，持上開行竊工具，竊取己○○所有之車牌號碼七Ａ─０七三五號自用小
        客車（含置於車內之保齡球二個及照相機一臺），得手後，旋於同日上午以
        電話向己○○恫稱：「須支付新臺幣三萬元贖車，否則就見不到車子！」等
        語，並指定須將贖款匯入上開林昭遠之臺北國際商業銀行蘆洲分行存款帳戶
        內，致己○○心生畏懼，乃於同日上午以提款卡轉帳方式，將現金三萬元匯
        入該存款帳戶內，惟Ａ○○並未返還該車。
    、九十一年十月十七日上午十時許，在臺北市○○路一四三號前，持上開行竊
        工具，竊取壬○○之妻王淑美所有之車牌號碼二Ａ─三０五八號自用小客車
        ，得手後，旋於同日上午以電話向壬○○恫稱：「須支付新臺幣四萬元贖車
        ，否則就見不到車子！」等語，並指定須將贖款匯入上開林昭遠之臺北國際
        商業銀行蘆洲分行存款帳戶內，致壬○○心生畏懼，經經要求降低贖金為二
        萬五千後，乃於同日以提款卡轉帳方式，將現金二萬五千元匯入該存款帳戶
        內，惟Ａ○○並未返還該車。
    、九十一年十一月五日上午八時許，在臺北市南港區忠孝醫院附近路旁，持上
        開行竊工具，竊取卯○○所有之車牌號碼八Ｆ─七七０八號自用小客車（含
        置於車內之行車執照一枚、駕駛執照二枚、存褶一本、相簿一本、ＣＤ數十
        片），得手後，於同日上午九時許，以電話向卯○○之夫張維民恫稱：「必
        須支付新臺幣五萬元贖車，否則就見不到車子！」等語，並指定須將贖款匯
        入上開林昭遠之臺北國際商業銀行蘆洲分行存款帳戶內，致卯○○心生畏懼
        ，經要求降低贖金為二萬後，乃於同日下午以提款卡轉帳方式，將現金二萬
        元匯入該存款帳戶內，惟Ａ○○並未返還該車。
    、九十一年十一月七日上午十一時三十分許，在臺北市○○區○○路一０一號
        附近路旁，持上開行竊工具，竊取乙○所持用之車牌號碼五Ａ─八八０二號
        自用小客車（含置於車內之行車執照一枚及乙○汽車駕駛執照一枚，該車車
        主為乙○之母曹素梅），得手後，旋於同日以電話向乙○恫稱：「須支付新
        臺幣五萬元贖車，否則就看不到車子！」等語，並指定須將贖款匯入上開林
        昭遠之臺北國際商業銀行蘆洲分行活期儲蓄存款帳戶內，致乙○心生畏懼，
        經要求降低贖金為二萬五千後，乃於同日以提款卡轉帳方式，將現金二萬五
        千元匯入該帳戶內，嗣經乙○報案後，始由警方協助尋獲該車（惟上述行車
        執照及汽車駕駛執照仍未尋獲）。
    、九十一年十一月七日晚間七時二十分許，在臺北縣汐止市○○○路○段一六
        八之一號前，持上開行竊工具，竊取亥○○所持用之車牌號碼五Ａ─六七七
        八號自用小客車（含置於車內之信用卡三枚、金融卡二枚、現金三千元、改
        裝音響主機及重低音喇叭一套，該車車主為亥○○之胞弟黃坤祥），得手後
        ，於翌日上午九時許，以電話向亥○○恫稱：「必須支付新臺幣二萬元贖車
        ，否則就見不到車子！」等語，並指定須將贖款匯入上開林昭遠之臺北國際
        商業銀行蘆洲分行存款帳戶內，致亥○○心生畏懼，乃於同日下午以提款卡
        轉帳方式，將現金二萬元匯入該存款帳戶內，惟Ａ○○並未返還該車。
    、九十一年十一月十二日上午十時許，在臺北市○○區○○路八十巷景美溪堤
        防邊，持上開行竊工具，竊取庚○○所持用之車牌號碼二Ａ─八三一一號自
        用小客車（該車車主為庚○○之妻溫文琴），得手後，旋於同日以電話向庚○○恫稱：「須支付新臺幣五萬元贖車，否則就見不到車子！」等語，並指
        定須將贖款匯入上開林昭遠之臺北國際商業銀行蘆洲分行存款帳戶內，致庚○○心生畏懼，經要求降低贖金為二萬五千後，乃於同日以匯款方式，將現
        金二萬五元匯入該存款帳戶內，惟Ａ○○並未返還該車。
    、九十一年十一月十三日下午一時許，在臺北市內湖區大湖公園對面路旁，持
        上開行竊工具，竊取申○○所有之車牌號碼三Ｅ─一五一六號自用小客車，
        得手後，旋於翌日下午一時許，以電話向許景珠恫稱：「必須支付新臺幣三
        萬元贖車，否則就見不到車子！」等語，並指定須將贖款匯入上開林昭遠之
        臺北國際商業銀行蘆洲分行存款帳戶內，致申○○心生畏懼，乃於同日下午
        以提款卡轉帳方式，將現金三萬元匯入該存款帳戶內，惟Ａ○○並未返還該
        車。
    、九十一年十一月十四日下午二時許，在臺北市○○區○路四三九號前之停車
        格內，持上開行竊工具，竊取寅○○所有之車牌號碼六Ｂ─一八七五號自用
        小客車（含置於車內之衣服、鞋子、刮鬍刀、音樂ＣＤ三十餘片、行車執照
        一枚及乙○汽車駕駛執照一枚），得手後，旋於同年月十七日以電話向寅○○恫稱：「須支付新臺幣五萬元贖車，否則就看不到車子！」等語，並指定
        須將贖款匯入上開林昭遠之臺北國際商業銀行蘆洲分行存款帳戶內，致寅○○心生畏懼，經要求降低贖金為一萬三千後，乃於同年月二十四日以轉帳方
        式，將現金一萬三千元匯入該存款帳戶內，惟Ａ○○並未返還該車。
    、九十一年十二月二十二日下午二時至翌日上午八時間之某時，在臺北市○○
        區○○里○○○路與五常街口路旁，持上開行竊工具，竊取宙○○所有之車
        牌號碼三Ａ─二三六六號自用小客車，得手後，於同年月二十四日上午十一
        時許，以電話告知宙○○其車已失竊，並恫稱若要索回失車，須支付新臺幣
        三萬元贖款，否則將燒燬該車等語，同時指定須將贖款匯入某不詳帳戶內，
        致宙○○心生畏懼，經要求降低贖款為二萬元後，乃於當日操作提款機帳轉
        ，惟因故交易失敗未轉帳成功，Ａ○○遂於翌日再度要求宙○○將現金二萬
        元匯入上開林昭遠之第一商業銀行華江分行存款帳戶內，宙○○即再度依其
        指示將現金二萬元匯入該存款帳戶內，惟Ａ○○並未返還該車。
    、九十一年十二月二十三日上午七時許，在臺北市○○區○○路九二號前，持
        上開行竊工具，竊取未○○所持用之車牌號碼ＤＺ─六三八六號自用小客車
        （含置於車內之望遠鏡一具、無線電機一具、紅色工具箱一個〈內有工具〉
        ，該車車主為未○○之妻周美汎），得手後，於同日上午十一時許，以電話
        向未○○恫稱：「必須支付新臺幣三萬元贖車，否則就見不到車子！」等語
        ，並指定須將贖款匯入上開林昭遠之臺北國際商業銀行蘆洲分行存款帳戶內
        ，致未○○心生畏懼，乃於翌日將現金三萬元匯入該存款帳戶內，惟Ａ○○
        並未返還該車。
    、九十一年十一月二十三日中午十二時至同日下午二時三十分間之某時，在臺
        北市○○區○○街三號前，持上開行竊工具，竊取辰○○所有之車牌號碼Ｔ
        三─三八六七號自用小客車（含置於車內之行動電話二具、駕駛執照一枚、
        印鑑章一枚、汽車行車執照一枚、存褶三本、汽車原始資料一份），得手後
        ，於同日下午二時三十分許，以電話告知辰○○其車已失竊，並恫稱若要索
        回失車，須支付新臺幣四萬元贖款，否則將燒燬該車等語，同時指定須將贖
        款匯入上開林昭遠之第一商業銀行華江分行存款帳戶內，致辰○○心生畏懼
        ，經要求降低贖款為二萬元後，乃將現金二萬元匯入該存款帳戶內，惟Ａ○○並未返還該車。
　  、九十一年十二月二十六日上午八時至同日中午十二時間之某時，在臺北市○○區○○路、松平路交岔口路旁，持上開行竊工具，竊取戊○○所有之車牌
        號碼三Ｃ─０二三五號自用小客車（含置於車內之銀行存褶數本、印鑑章一
        枚、汽車行車執照一枚），得手後，於同日下午二時三十分許，以電話告知
        戊○○其車已失竊，並恫稱若要索回失車，須支付新臺幣五萬元贖款等語，
        同時指定須將贖款匯入上開林昭遠之第一商業銀行華江分行存款帳戶內，致
        戊○○心生畏懼，經要求降低贖款為二萬元後，乃於同日委請其胞妹將現金
        二萬元匯入該存款帳戶內，惟Ａ○○並未返還該車。
    、九十一年十二月二十六日，獲悉午○○所有之車牌號碼Ｌ九─一二六三號自
        用小客車，業已遭一真實姓名年籍不詳綽號「阿田」之友人所竊取（該車係
        車主午○○於九十一年十二月九日，在臺北市○○區○○路七段河堤旁所失
        竊者），竟向「阿田」索得午○○之聯絡電話等資料，再以電話向午○○恫
        稱：「如果要車，須支付新臺幣三萬元！」等語，並指定須將贖款匯入上開
        林昭遠之臺北國際商業銀行蘆洲分行存款帳戶內，致午○○心生畏懼，經要
        求降低贖金為二萬後，乃由午○○之妻於同日依其指示以提款卡操作提款機
        之方式辦理轉帳，惟因二度操作錯誤並未轉帳成功，經Ａ○○於同年月二十
        七日電知午○○轉入帳戶之銀行代碼（０五一）後，午○○即於同日上午將
        現金一萬匯入上開林昭遠存款帳戶內，惟Ａ○○並未返還該車。
    、九十一年十二月二十六日，獲悉地○○所有之車牌號碼Ｔ二─六八五一號自
        用小客車業已遭「阿田」所竊取（該車係車主地○○於九十一年十二月十三
        日上午八時三分許，在臺北市○○○路○段一八二號前所失竊者），竟向「
        阿田」索得午○○之聯絡電話等資料，再以電話向地○○恫稱：「必須支付
        新臺幣三萬元贖車，否則就見不到車子！」等語，並指定須將贖款匯入上開
        林昭遠之臺北國際商業銀行蘆洲分行存款帳戶內，致地○○心生畏懼，乃於
        同日以提款卡轉帳方式，將現金三萬元匯入該存款帳戶內，惟Ａ○○並未返
        還該車。
    、九十一年十二月二十七日中午至同年月三十日中午十三時間之某時，在臺北
        縣土城市○○路○段二一二號前，持上開行竊工具，竊取甲○○所有之車牌
        號碼Ｔ三─０二七二號自用小客車（含置於車內之黑紅色小背包一個、紅色
        外套一件），得手後，於同年月三十日中午十三時許，以電話告知甲○○其
        車已失竊，並恫稱若要索回失車，須支付新臺幣三萬元贖款等語，同時指定
        須將贖款匯入上開林昭遠之第一商業銀行華江分行存款帳戶內，致甲○○心
        生畏懼，經要求降低贖款為二萬元後，乃將現金二萬元匯入該存款帳戶內，
        惟Ａ○○並未返還該車。
    、九十一年十二月二十八日上午七時至同日中午十二時四十分間之某時，在臺
        北市○○區○○街三三一號前路旁，持上開行竊工具，竊取子○○所有之車
        牌號碼ＤＹ─八七一六號自用小客車（含置於車內之郵局存褶一本、露營用
        帳棚一頂、露營用睡袋四個、露營用折疊式桌椅一套、露營用汽化燈一座、
        露營用汽化爐一具、無線電機一具），得手後，於同年月三十日以電話告知
        子○○其車已失竊，並恫稱若要索回失車，須支付新臺幣三萬元贖款，否則
        將燒燬該車等語，同時指定須將贖款匯入上開林昭遠之第一商業銀行華江分
        行存款帳戶內，致子○○心生畏懼，經要求降低贖款為二萬元後，乃將現金
        二萬元匯入該存款帳戶內，惟Ａ○○並未返還該車。
    、九十二年一月一日晚間十時至翌日凌晨五時間之某時，在臺北市○○○路○
        段「東新變電所」路旁，持上開行竊工具，竊取戌○○所有之車牌號碼ＤＱ
        ─五五六二號自用小客車，得手後，於同日下午二時許，以電話告知戌○○
        其車已失竊，並恫稱若要索回失車，須支付新臺幣三萬元贖款等語，同時指
        定須將贖款匯入上開林昭遠之第一商業銀行華江分行存款帳戶內，致戌○○
        心生畏懼，乃將現金三萬元匯入該存款帳戶內，惟Ａ○○並未返還該車。
    、九十二年一月八日下午二時至同日下午二時三十分間之某時，在臺北市○○
        區○○路二九九巷底堤防邊，持上開行竊工具，竊取巳○○所持用之車牌號
        碼二Ａ─二四五八號自用小客車（含置於車內之錄音帶二捲、音樂ＣＤ十片
        ，該車車主為巳○○之胞姐高美月），得手後，於同日下午二時三十分許，
        以電話經巳○○之姐夫轉知巳○○其車已失竊，並恫稱若要索回失車，須支
        付新臺幣五萬元贖款，否則將燒燬該車等語，同時指定須將贖款匯入上開林
        昭遠之第一商業銀行華江分行存款帳戶內，致巳○○心生畏懼，經要求降低
        贖款為一萬元後，乃將現金一萬元分二次匯入該存款帳戶內，惟Ａ○○並未
        返還該車。
    、九十二年一月九日上午，在臺北縣新店市○○路六五巷口，持上開行竊工具
        ，竊取辛○○所有之車牌號碼三Ｇ─五六二一號自用小客車（含置於車內之
        汽車行車執照一枚），得手後，於同日上午十一時三十分許，以電話告知辛○○其車已失竊，並恫稱若要索回失車，須支付新臺幣五萬元贖款，否則將
        燒燬該車等語，同時指定須將贖款匯入上開林昭遠之第一商業銀行華江分行
        存款帳戶內，致辛○○心生畏懼，經要求降低贖款為二萬元後，乃將現金二
        萬元匯入該存款帳戶內，惟Ａ○○並未返還該車。
    、九十二年一月九日上午八時至同日晚午七時間之某時，在臺北市○○區○○
        路之萬芳社區捷運站旁，持上開行竊工具，竊取癸○○所持用之車牌號碼八
        Ｆ─三九０五號自用小客車（含置於車內之汽車行車執照一枚，該車車主為
        癸○○之母吳淑真），得手後，自翌日上午八時四十五分起，多次以電話告
        知癸○○其車已失竊，並恫稱若要索回失車，須支付新臺幣四萬元贖款，否
        則將燒燬該車等語，同時指定須將贖款匯入其先前於跳蚤市場所購得人頭帳
        戶存褶暨提款卡之張家政臺灣土地銀行松南分行存款帳戶（帳號：0000
        00000000號），致癸○○心生畏懼，經要求降低贖款為三萬元後，
        乃於同日下午二時二十分許，將現金三萬元匯入該存款帳戶內，惟Ａ○○並
        未返還該車。
    、九十二年一月十日凌晨零時至同日上午七時間之某時，在臺北市○○區○○
        街八九巷一弄口路旁，持上開行竊工具，竊取Ｄ○○所持用之車牌號碼六Ａ
        ─一０二０號自用小客車（含置於車內之音樂ＣＤ數十片、化妝品一袋、內
        建液晶螢幕一個，該車車主為Ｄ○○男友許家麒之母王多），得手後，於同
        日上午九時許，以電話經Ｄ○○之男友轉知Ｄ○○其車已失竊，並恫稱若要
        索回失車，須支付新臺幣五萬元贖款，否則將燒燬該車等語，同時指定須將
        贖款匯入上開林昭遠之第一商業銀行華江分行存款帳戶內，致Ｄ○○心生畏
        懼，乃於同日現金五萬元匯入該存款帳戶內，惟Ａ○○復電知查無入款紀錄
        ，並指定須再匯款入上開張家政之臺灣土地銀行松南分行存款帳戶內，Ｄ○○之男友許家麒即再將一萬五千元匯入該帳戶內，惟Ａ○○並未返還該車。
  (四)、九十一年十月上旬某日，在臺北縣新莊市○○○路之輔仁大學前，見不詳人士
      所持有懸掛偽造ＣＹ─六二七八號車牌之自用小客車停放於路邊停車格內，且
      車門未鎖汽車鑰匙仍插置於駕駛座旁車門上（該車引擎號碼為ＲＡ─ＡＡＯ四
      六三四號，原車牌號碼為ＤＱ─三五三一號，係車主廖志川於八十九年十月二
      十七日凌晨五時許，在臺中縣太平市○○○○街三巷三號前，遭不詳人士所竊
      取者，其原車牌二面業已遭拆解，並改懸掛偽造之ＣＹ─六二七八號車牌二面
      ），認有機可乘，即承前同一常業竊盜犯意，逕行開啟車門發動引擎駕乘離去
      ，而竊取該車，得手後，供己作為代步工具，嗣於九十一年十一月十五日下午
      二時五十分許，駕駛該車行經臺北縣永和市○○路一０一號前，為警攔檢查獲
      ，並當場扣得上開自用小客車（該車車體已發還予車主廖志川，另偽造之ＣＹ
      ─六二七八號車牌二面目前仍扣案中）。
  (五)、九十二年一月二十九日下午三時許，在臺北縣中和市○○街之廟口前，明知一
      真實姓名年籍不詳綽號「阿田」男子所持有之白色自用小客車，係來路不明之
      贓車（該車引擎號碼為ＡＡ─ＡＮ三四Ｏ六四號，車牌號碼原為七Ｃ─三Ｏ七
      五號，係車主陳焜昇於九十二年一月十五日上午八時許，在臺北市○○街遭不
      詳人士所竊取者，其車牌二面業已遭拆解，並改懸掛偽造之六Ｓ─八五八六號
      車牌二面），竟基於收受贓物之犯意，向「阿田」借得該車充作自身交通工具
      ，而收受贓物，嗣於九十二年一月二十九日下午六時許，Ａ○○駕駛該車，行
      經臺北市○○路○段六十號前之際，為警攔檢查獲，並當場扣得上開自用小客
      車（該車車體已發還予車主陳焜昇，另偽造之六Ｓ─八五八六號車牌二面目前
      仍扣案中）。
二、案經臺北縣政府警察局、臺中縣警察局移送偵辦、新竹市警察局第二分局報由臺
    灣新竹地方法院檢察署呈請臺灣高等法院檢察署令轉本署偵辦，暨內政部警政署
    刑事警察局及臺北市政府警察局文山第一分局報請本署檢察官指揮偵辦。
    理  由
一、訊據上訴人即被告Ａ○○除否認前揭事實欄一(三)部分之事實外，餘均坦承不諱，
    並辯稱：伊是遭綽號「阿田」之Ｂ○○脅迫，代為至提款機提領各該匯款，不知
    悉該等款項來源，未竊取事實欄一(三)所示車輛，也未打電話對該等車輛車主恐嚇
    取財，伊以前承認是因為與Ｂ○○有利益關係才替他頂罪，伊有正當工作，不需
    以此為業云云。
二、經查：
  (一)、前揭事實欄一(一)、(二)、(四)、(五)之事實，除據被告自白不諱，並經被害人林昭遠
      、陳焜昇、廖志川及證人即車牌號碼六Ｓ－八五八六號之用用小客車車主許瑞
      玲，車牌號碼ＣＹ－六二七八號自用小客車車主林世蒼供述綦詳，並有臺北國
      際商業銀行函暨開戶資料（含該行存款業務往來申請書影本、印鑑卡及變造林
      昭遠國民
      建檔表影本及變造林昭遠國民
      料（含存款印鑑卡影本）、第一商業銀行華江分行印鑑卡暨變造林昭遠國民身
      分證正反面影本、林昭遠口卡片影本、謝勇口卡片影本（國民
      部分）、扣案證物照片、彰化銀行蘆洲分行林昭遠活期儲蓄存款帳戶存褶封面
      暨提款卡影本、土地銀行林昭遠活期儲蓄存款帳戶存褶封面暨提款卡影本、上
      開臺北國際商業銀行蘆洲分行林昭遠活期儲蓄存款帳戶存褶封面影本、變造謝
      勇國民
      料、車輛竊盜資料個別查詢報表附卷，及變造謝勇國民
      、彰化銀行蘆洲分行林昭遠活期儲蓄存款帳戶存褶暨提款卡、土地銀行林昭遠
      活期儲蓄存款帳戶存褶暨提款卡、臺北國際商業銀行蘆洲分行林昭遠活期儲蓄
      存款帳戶存褶、制式霰彈四顆扣案可資佐證，堪認被告此部分自白確與事實相
      符，本件此部分事證已臻明確。
　(二)、前揭事實欄一(三)之事實，業據被告於警詢中坦稱：「皆是我獨自一人犯案，沒
      有其他共犯。我於偷竊汽車後便以電話聯絡被害者將贖金（約新台幣三萬到五
      萬元）匯至指定帳戶後，始允諾將偷竊之汽車歸還，但實際上我於提款機領取
      贖金後，便將所竊汽車棄於路旁。」、「上述各件大都是由我偷竊汽車、聯絡
      被害人恐嚇取財無誤，惟其中地○○與午○○等二人之汽車非我偷竊，乃是我
      向綽號（阿田）之男子買資料，向被害人恐嚇取財，並非我親自偷取。」（見
      偵字第五一六五號卷第十五頁、第十六頁）；檢察官偵查時坦稱：「沒有共犯
      ，竊車方式是阿田教我的，我都是以Ｔ字板手、鯉魚鉗、鏍絲起子，我以Ｔ型
      扳手破壞車門，鯉魚鉗破壞車鎖，鏍絲起子用來發動車子及拆解零件」、「我
      因賭博輸錢，才會出此下策，因我欠場子的錢會被騷擾，才會連續犯罪行為。
      」（見偵字第四○八五號卷第十三頁、第五十六頁）；原審審理時坦陳：「（
      對起訴書之犯罪事實有何意見？（朗讀並告以要旨））犯罪時間、地點、情節
      皆如起訴書所載，我是因為被賭債所逼才會出此下策。」（見原審卷第三十九
      頁），核與被害人丑○○、宇○○、Ｃ○○、天○○、丁○○、丙○○、黃○○、酉○○、玄○○、己○○、壬○○、卯○○、乙○、亥○○、庚○○、申
      ○○、寅○○、宙○○、未○○、辰○○、戊○○、午○○、地○○、甲○○
      、子○○、戌○○、巳○○、辛○○、癸○○、Ｄ○○指述之情節相符，並有
      臺北市政府警局車輛協尋受理報案單、車輛竊盜個別資料查詢報表、郵政儲金
      匯業局信戶交易明細表、台北銀行存戶交易明細表、臺北市政府警察局南港分
      局車輛失竊證明單、合作金庫銀行自動櫃員機交易明細單、臺北市政府警察局
      北投分局車輛失竊證明單、臺北市政府警察局士林分局車輛失竊證明單、中國
      國際商業銀行自動櫃員機交易紀錄、臺北市政府警察局大安分局車輛失竊證明
      單、臺北縣政府警局車輛失竊證明單、臺北縣政府警局車輛失竊電腦輸入單、
      第一商業銀行存款存根聯、臺北縣警察局土城分局受理刑事案件報案三聯單、
      辛○○之轉帳交易紀錄資料、世華聯合商業銀行櫃員交易明細表、宙○○所提
      出轉帳交易紀錄資料、臺北市政府警局車輛失竊證明單、臺北市政府警察局信
      義分局車輛失竊證明單、臺北市政府警察局信義分局受理刑事案件報案三聯單
      、車籍作業系統查詢認可資料、第一商業銀行未登摺帳項查詢清單暨交易明細
      表、林昭遠之第一商業銀行華江分行存款帳戶開戶相關資料、林昭遠之臺北國
      際商業銀行蘆洲分行存款帳戶開戶相關資料附卷，及林昭遠臺北國際商業銀行
      蘆洲分行存款帳戶存褶扣案可資佐證。
  (三)、被告雖辯以其遭綽號「阿田」之Ｂ○○脅迫，始代其提款云云，惟核與前揭供
      詞不合，經原審依職權以刑事資訊查詢作業系統調取全國之「Ｂ○○」相片口
      卡資料供被告指認結果，被告原供稱：「（提示卷附電腦連線查詢Ｂ○○口卡
      資料）是否可以辨認上次你所稱的Ｂ○○是何人？）裡面沒有，我只知道他叫
      Ｂ○○，但不我確定是否為他真實名字。」云云（見原審卷第八十一頁反面）
      ，嗣又改稱：「‧‧‧Ｂ○○確有其人，如今日答辯狀，上次貴院提示刑事口
      卡資料時，我看不太出來裡面有我所認識的Ｂ○○，因為我認識鄭時，他捲髮
      ，有戴眼鏡，他身高應該沒有比我高，我身高一七０公分‧‧‧」云云（見原
      審卷第一○六頁反面），被告對於其所指之「阿田」是否確有其人之重要關鍵
      事項，竟先後供述含糊矛盾，其此部分所供是否堪予採信，已非無疑，且其既
      遭綽號「阿田」者脅迫作歹，於案發後焉尚以德報怨，為其頂罪之理？殊屬矛
      盾，亦有可議，且原審為慎重起見，再依被告聲請將被告送請法務部調查局施
      以測謊鑑定結果，被告對於其僅幫助「阿田」開戶及提款、其未參與竊取系案
      之十七輛汽車、其未向系案之被害人勒贖、「阿田」即Ｂ○○等重要關鍵問題
      ，經以控制問題法及混合問題法測試均呈情緒波動之說謊反應，有該局九十二
      年十一月十九日調參字第０九二００四二二五二０號鑑定報告書暨測謊鑑定過
      程參考資料一份在卷足憑，益見被告非為綽號「阿田」之Ｂ○○頂罪，其有此
      部分犯罪事實，亦甚明灼。
　(四)、又刑法常業犯，係指反覆為同種類之社會活動，不以行為人有無職業為斷，查
      被告自九十一年三月起至九十二年一月止，先後竊取事實欄一(三)所示車輛時間
      幾近一年，且數量高達二十八輛，旋藉以遂行恐嚇取財目的，收入甚豐，其顯
      有恃以維生之常業竊盜情事，殆無疑問，又被告駕駛前揭事實欄一(四)、(五)所示
      車輛為警查獲之際，該等車輛雖均懸掛偽造車牌，惟被告堅陳其當時並不知悉
      該等車輛所懸掛者為偽造車牌，且警方所查扣該等車牌幾與真正車牌完全相同
      ，外觀上並無明顯偽造跡象或其他異狀，有扣案之該等車牌可資佐證，是本件
      尚難認被告就此部分涉有何等行使偽造特許證犯行，附此敘明。
  綜上所述，本案事證已臻明確，被告上開辯解，無非事後卸責之詞，不足採信，其
  之犯行洵堪認定，應依法論科。
二、核被告所為，係犯刑法第二百十六條、第二百十條之行使偽造私文書罪，同法第
    二百十六條、第二百十二條之行使變造特種文書罪，同法第三百三十九條第一項
    之詐欺取財罪，同法第三百四十九條第二項之故買贓物罪，同法第三百二十二條
    之常業竊盜罪，同法第三百四十六條第一項之恐嚇取財罪，同法第三百四十九條
    第一項之收受贓物罪，槍砲彈藥刀械管制條例第十二條第四項之未經許可持有子
    彈罪。被告先後多次行使偽造私文書、行使變造特種文書、詐欺取財、恐嚇取財
    犯行，均時間緊接，犯罪構成要件相同，顯基於概括犯意反覆而為，均為連續犯
    ，應以一罪論並加重其刑；其所犯行使偽造私文書、行使變造特種文書、詐欺取
    財、故買贓物、常業竊盜、恐嚇取財六罪間，具方法結果之牽連關係，應從一重
    之常業竊盜罪處斷；其所犯常業竊盜、收受贓物、未經許可持有子彈三罪間，犯
    意個別，行為互殊，應分論併罰。被告與事實欄一(一)所示真實姓名年籍不詳成年
    ，均為共同正犯，惟此部分變造特種文書之低度行為，應為嗣後被告行使變造特
    種文書之高度行為所吸收，不另論罪；又其偽造印章、偽造印文、偽造署押之行
    為，均為偽造私文書之部分行為，偽造私文書之低度行為，復為行使偽造私文書
    之高度行為所吸收，均不另論罪，被告利用不知情之刻印人員，偽造印章，為間
    接正犯。公訴意旨雖認被告取得上開林昭遠及謝勇國民
    第三百四十九條第一項之收受贓物罪名，惟被告係以每枚國民國
    代價，向上開真實姓名年籍不詳之成年男子購得該等國民
    既係有償取得他人失竊之國民
    尚有誤會，起訴法條容有未恰，應予變更；又公訴人雖未就事實欄一(一)所示被告
    偽以林昭遠名義開設第一商業銀行華江分行活期儲蓄存款帳戶部分及事實欄一(三)
    等部分提起公訴，惟該等部分與原起訴論罪部分，既具
    有連續犯、牽連犯及實質一罪之裁判上一罪關係，依審判不可分原則，乃為起訴
    效力所及，本院自得併予審判。末查被告曾於八十四年間，因殺人未遂案件，經
    原法院判處有期徒刑三年，緩刑五年確定，惟緩刑期間內，復於八十五年間，另
    涉竊盜案件，經本院判處有期徒刑四月確定，上開緩刑因而遭撤銷，嗣二案徒刑
    併執行之，因縮短刑期假釋出監，迄九十年一月十七日執行完畢，有本院被告全
    國前案紀錄表一份在卷可參，其於受有期徒刑之執行完畢後，五年內再犯本案有
    期徒刑以上之罪，為累犯，應依法加重其刑。原審論處被告罪刑本非無見，惟被
    告前犯殺人罪被處有期徒刑三年、緩刑五年，原判決記為緩刑三年；被告僅有一
    收受贓物犯行，原判決事實欄竟誤記其有收受贓物之概括犯意；被告利用不知情
    之刻章人員偽刻印章，為間接正犯，原判決未予敘明；被告竊盜行為多達三十次
    左右，顯以之為常習，檢察官請求強制工作，原判決未為諭知，未說明其理由，
    均有未洽，被告上訴否認事實欄所記一、(三)部分之犯行並指摘其餘部分量刑過重
    ，雖無理由，惟原判決既有可議，仍屬無可維持，自應由本院將原判決撤銷。爰
    審酌被告素行不佳，為圖牟不法私利，大量竊取他人車輛，藉以索取贖款，恃以
    維生，對社會治安構成嚴重危害，及其犯罪後態度仍避重就輕，毫無悔意等一切
    情狀，分別量處如主文所示之刑，並定其應執行之刑，其罰金部分並定易服勞役
    之折算標準，以示懲戒。又被告於前案甫執行完畢，竟再犯多次竊盜犯行，恃以
    為生，足徵其屢犯竊盜之習性不改，徒以交付刑罰之執行，已不足以矯正其惡習
    ，變化其氣質，並依竊盜犯贓物犯保安處分條例第三條第一項第二款、第四條及
    第五條第一項前段之規定，併予諭知於刑之執行前令入勞動場所強制工作三年，
    以資矯治。
三、扣案如附表所示之制式霰彈四顆，均為違禁物，爰均依刑法第三十八條第一項
    第一款規定宣告沒收；扣案之如附表所示之存褶暨提款卡，均為被告所有因
    犯上開詐欺取財罪所得，均應依刑法第三十八條第一項第三款規定宣告沒收；扣
    案如附表所示印章，為偽造之印章，不問屬於犯人與否，依刑法第二百十九條
    之規定宣告沒收；扣案如附表所示之相片，係被告所有供其犯上開變造特種文
    書犯行所用之物，應依刑法第三十八條第一項第二款規定宣告沒收；如附表所
    示之存褶、提款卡，均係被告所有因犯上開詐欺取財罪所得；如附表所示之存
    褶、提款卡，均係被告所有犯上開恐嚇取財罪所用之物；如附表所示之相片，
    係被告所有供其犯上開變造特種文書犯行所用之物，雖均未扣案，惟亦無積極證
    據證明該等物品業已滅失，應分別依刑法第三十八條第一項第二、三款規定宣告
    沒收；如附表所示之「林昭遠」署名及「林昭遠」印文，均係偽造署押及偽造
    印文，不問屬於犯人與否，均依刑法第二百十九條規定宣告沒收。另扣案偽造Ｃ
    Ｙ─六二七八號車牌二面及鑰匙一把、偽造之六Ｓ─八五八六號車牌二面、林銘
    煌遠東國際商業銀行存褶一本、Ａ○○萬泰商業銀行存褶一本、Ａ○○臺北國際
    商業銀行存褶一本、Ａ○○三重溪尾街郵局存褶一本、偽造吳佳君國民
    枚、玉山銀行提款卡一枚、邱顯毅明碟公司識別證一枚、車用液晶螢幕二個、行
    動電話四具、手錶五只、偽造汽車行照一枚、偽造汽車保險證一枚、小型無線電
    機具三台、小型黑色皮夾（內含工具）一個、橘色工具盒一個、電動螺絲十字起
    子一台、鋸子一把、快速輪胎補氣罐一罐、車用液晶螢幕一個、小型無色壓克力
    盒（內含工具）一個、剎車板一盒、超強馬力輪胎充氣機一個、充電器一個、黃
    連解毒丸二瓶、千禧紀念寶寶玩偶一個、小型手電筒二個、懶骨頭枕一個、帽子
    一頂、音箱一個、張家政慶豐銀行松山分行帳戶存褶一本及提款卡一枚等物品，
    非違禁物，亦無積極證據足資證明與本案被告所為前揭犯行為之間，具有關連性
    ，爰均不予宣告沒收，附此敘明。
據上論斷，應依刑事訴訟法第三百六十九條第一項前段、第三百六十四條、第二百九
十九條第一項前段、第三百條、刑法第二百十六條、第二百十條、第二百十二條、第
三百三十九條第一項、第三百二十二條、第三百四十六條第一項、第三百四十九條第
一項、第二項、第五十六條、第五十五條、第四十二條第二項、第五十一條第五款、
第三十八條第一項第一款、第二款、第三款、第二百十九條、槍砲彈藥刀械管制條例
第十二條第四項、竊盜犯贓物犯保安處分條例第三條第一項第一款、第四條及第五條
第一項前段、罰金罰鍰提高標準條例第一條前段、第二條、現行法規所定貨幣單位折
算新臺幣條例第二條，判決如主文。
本案經檢察官陳維練到庭執行職務。
中　　　華　　　民　　　國　　九十三　　年　　　九　　　月　　　九　　　日
                              臺灣高等法院刑事第一庭
                                  審判長法  官  李　相　助
                                        法  官  黃　聰　明
                                        法  官  楊　貴　雄
右正本證明與原本無異。
除贓物罪外如不服本判決，應於收受送達後十日內向本院提出上訴書狀，其未敘述上
訴之理由者並得於提起上訴後十日內向本院補提理由書（均須按他造當事人之人數附
繕本）。
                                        書記官  林　淑　貞
中　　　華　　　民　　　國　　九十三　　年　　　九　　　月　　　十　　　日
附錄本案論罪科刑法條全文：
刑法第二百十條：
偽造、變造私文書，足以生損害於公眾或他人者，處五年以下有期徒刑。
刑法第二百十二條：
偽造、變造護照、旅券、免許證、特許證及關於品行、能力、服務或其他相類之證書
、介紹書，足以生損害於公眾或他人者，處一年以下有期徒刑，拘役或三百元以下罰
金。
刑法第二百十六條：
行使第二百十條至第二百十五條之文書者，依偽造、變造文書或登載不實事項或使登
載不實事項之規定處斷。
刑法第三百二十二條：
以犯竊盜罪為常業者，處一年以上七年以下有期徒刑。
刑法第三百三十九條：
意圖為自己或第三人不法之所有，以詐術使人將本人或第三人之物交付者，處五年以
下有期徒刑、拘役或科或併科一千元以下罰金。
以前項方法得財產上不法之利益或使第三人得之者亦同。
前二項之未遂犯罰之。
刑法第三百四十六條：
意圖為自己或第三人不法之所有，以恐嚇使人將本人或第三人之物交付者，處六月以
上五年以下有期徒刑，得併科一千元以下罰金。
以前項方法得財產上不法之利益或使第三人得之者，亦同
前二項之未遂犯，罰之。
刑法第三百四十九條：
收受贓物者，處三年以下有期徒刑、拘役或五百元以下罰金。
搬運、寄藏、故買贓物或為牙保者，處五年以下有期徒刑、拘役或科或併科一千元以
下罰金。
因贓物變得之財物，以贓物論。
槍砲彈藥刀械管制條例第十二條：
未經許可，製造、販賣或運輸子彈者，處一年以上七年以下有期徒刑，併科新臺幣五
百萬元以下罰金。
未經許可，轉讓、出租或出借子彈者，處六月以上五年以下有期徒刑，併科新臺幣三
百萬元以下罰金。
意圖供自己或他人犯罪之用，而犯前二項之罪者，處三年以上十年以下有期徒刑，併
科新臺幣七百萬元以下罰金。
未經許可，持有、寄藏或意圖販賣而陳列子彈者，處五年以下有期徒刑，併科新臺幣
三百萬元以下罰金。
第一項至第三項之未遂犯罰之。
附　表：
扣案如事實欄一(二)所載具有殺傷力之制式霰彈四顆（子彈口徑：一二ＧＡＵＧＥ、
  子彈長度：約五八ＭＭ、彈底標記：其中一顆為「EX0RESS-12-L」、其中三顆為「
  RWSIGECO-12─RO TTWEIL─12」）。
扣案如事實欄一(一)所載之林昭遠臺北國際商業銀行蘆洲分行帳戶存褶一本。
扣案如事實欄一(一)所載之林昭遠彰化商業銀行蘆洲分行帳戶存褶一本暨提款卡一枚
  、林昭遠臺灣土地銀行蘆洲分行帳戶存褶一本暨提款卡一枚。
扣案之偽造謝勇印章一枚。
扣案謝勇國民身分證相片欄內之被告本人相片一張
如事實欄一(一)所載之林昭遠臺北國際商業銀行蘆洲分行帳戶提款卡一枚及林昭遠第
  一商業銀行華江分行帳戶存褶一本、提款卡一枚。
如事實欄一(三)所載之張家政臺灣土地銀行松南分行帳戶存褶一本、提款卡一枚
  。
如事實欄一(一)所載之林昭遠國民身分證相片欄內之被告本人相片一張。
如事實欄一(一)所載之林昭遠臺北國際商業銀行蘆洲分行、彰化商業銀行蘆洲分行、
  臺灣土地銀行蘆洲分行、第一商業銀行華江分行等帳戶之開戶申請書及印鑑卡內之
  偽造「林昭遠」署名及偽造「林昭遠」印文。
